臺灣高雄地方法院刑事判決　　　　　　　 96年度訴字第186號
公　訴　人　臺灣高雄地方法院檢察署檢察官
被　　　告　乙○○
上列被告因違反毒品危害防制條例案件，經檢察官提起公訴（95
年度毒偵字第9007號），本院合議庭裁定由受命法官獨任進行簡
式審判程序，判決如下：
    主  文
乙○○施用第一級毒品，處有期徒刑柒月。扣案之第一級毒品海
洛因壹包（驗後淨重零點零貳參公克，含包裝袋），沒收銷燬之
；扣案注射針筒及塑膠鏟子各壹支沒收之。又施用第二級毒品，
處有期徒刑參月。應執行有期徒刑捌月，扣案之第一級毒品海洛
因壹包（驗後淨重零點零貳參公克，含包裝袋），沒收銷燬之；
扣案注射針筒及塑膠鏟子各壹支沒收之
    事  實
一、乙○○前因施用毒品案件，經本院裁定送觀察、勒戒後，認
    無繼續施用毒品之傾向，於民國94年12月5 日釋放。詎乙○
    ○猶未戒絕毒癮，於前開觀察、勒戒釋放後5 年內，復基於
    施用第一級毒品海洛因之犯意，於95年11月1 日早上，先在
    高雄市○○區○○街42之1 號住處，以將海洛因摻水稀釋後
    ，再用針筒注射之方式，施用第一級毒品海洛因1 次；後另
    基於施用第二級毒品甲基安非他命之犯意，於同日早上在高
    雄縣鳳山市五甲社區朋友住處，以將甲基安非他命放置於玻
    璃器上燒烤吸食之方式，施用第二級毒品甲基安非他命1 次
    。嗣於翌日下午6 時許，為警在高雄縣鳳山市○○街5 號查
    獲，並扣得第一級毒品海洛因1 包（含包裝袋，驗後淨重0.
    023 公克）及乙○○所有，供施用第一級毒品之用之注射針
    筒、塑膠剷子各1 支。經警徵得其同意採集尿液送驗，結果
    呈海洛因代謝後嗎啡、可待因陽性及甲基安非他命陽性反應
    ，始悉上情。
二、案經高雄縣政府警察局鳳山分局報告臺灣高雄地方法院檢察
    署檢察官偵查起訴。
    理  由
一、本件被告乙○○所犯為死刑、無期徒刑或最輕本刑為3 年以
    上有期徒刑以外之罪，其於準備程序中就被訴事實為有罪之
    陳述，經法官告知簡式審判程序之旨，並聽取公訴人及被告
    之意見後，依刑事訴訟法第273 條之1 第1 項規定，裁定由
    受命法官獨任進行簡式審判程序，合先敘明。
二、訊據被告乙○○對於上揭犯行於本院審理時供承不諱，且被
    告於95年11月2 日下午6 時30分為警查獲後所採集之尿液，
    經送檢驗之結果，確呈嗎啡、可待因陽性及甲基安非他命陽
    性反應，此有臺灣檢驗科技股份有限公司95年11月20日KH20
    06B0000000號濫用藥物尿液檢驗報告及高雄縣政府警察局鳳
    山分局偵辦毒品案件嫌疑人尿液採集編號對照表各1 份附卷
    可稽（見警卷第12頁、偵卷第9 頁），並有注射針筒及塑膠
    鏟子各1支扣案，是被告之自白核與事實相符，應堪採信。
    本案事證明確，被告上開施用毒品犯行，堪以認定。
三、按觀察、勒戒或強制戒治執行完畢釋放後，5 年內再犯毒品
    危害防制條例第10條施用毒品之罪者，應依法追訴，毒品危
    害防制條例第23條第2 項定有明文。本件被告前經本院裁定
    送觀察、勒戒後，認無繼續施用毒品之傾向，於94年12 月5
    日釋放，並經臺灣高雄地方法院檢察署檢察官以94年度毒偵
    字第8793號為不起訴處分確定乙節，有臺灣高等法院被告前
    案紀錄表等件在卷可參（見本院卷第5 頁），是被告於觀察
    、勒戒執行完畢釋放後，5 年內再犯本件施用第一、二級毒
    品之罪，依前開法條之規定，應依法追訴，本院就被告本件
    施用毒品犯行，自得依法論罪科刑。
四、按海洛因、甲基安非他命分別係毒品危害防制條例第2 條第
    2 項第1 、2 款所稱之第一、二級毒品，依法不得施用。核
    被告乙○○所為，係犯毒品危害防制條例第10條第1 、2 項
    之施用第一、二級毒品罪。其持有海洛因及甲基安非他命後
    ，進而施用，其持有之低度行為應被其施用之高度行為所吸
    收，不另論罪。又被告施用第一、二級毒品之犯行，犯意各
    別，行為互殊，應分論併罰之。爰審酌被告前已因施用毒品
    案件經觀察、勒戒，猶未徹底戒除毒癮，足認其並無戒除毒
    害之決心，本不宜寬貸，惟念其犯後坦承犯行，且施用毒品
    乃自戕一己之身體健康，並具有病患性人格之特質，其行為
    本身對社會所造成之危害並非直接、鉅大等一切情狀，量處
    如主文所示之刑，並定應執行之刑，以資儆懲。扣案之海洛
    因1 小包（含包裝袋，驗後淨重0.023 公克），經送驗結果
    ，認含第一級毒品海洛因成分，業如前述，該包裝因包覆毒
    品，其上顯留有該毒品之殘渣，而包裝袋與其上殘留之毒品
    ，衡情已難以分析剝離，自應整體視為毒品，不問屬於犯人
    與否，均應依毒品危害防制條例第18條第1 項前段之規定，
    在被告施用第一級毒品罪刑項下，宣告沒收銷燬之，而送鑑
    耗損之海洛因既已滅失，自無庸再予宣告沒收銷燬之必要。
    又扣案注射針筒及塑膠鏟子各1 支，均為被告所有供施用第
    一級毒品所用之物，業經被告坦承在卷（見本院卷第21頁）
    ，爰依刑法第38條第1 項第2 款規定，在被告施用第一級毒
    品罪刑項下宣告沒收之。
據上論斷，應依刑事訴訟法第273 條之1 第1 項、第284 條之1
、第299 條第1 項前段，毒品危害防制條例第10條第1 、2 項、
第18條第1 項前段，刑法第11條、第51條第5 款、第38條第1 項
第2 款，判決如主文。
本案經檢察官甲○○到庭執行職務
中　　華　　民　　國　　96　　年　　1 　　月　　24　　日
                  刑事第六庭    法　官  王  琁
上正本證明與原本無異
如不服本判決，應於判決送達後10日內，向本院提出上訴狀。
中　　華　　民　　國　　96　　年　　1 　　月　　24　　日
                                書記官  黃國忠
附錄本案論罪科刑法條全文：
毒品危害防制條例第10條
施用第一級毒品者，處 6 月以上 5 年以下有期徒刑。
施用第二級毒品者，處 3 年以下有期徒刑。
